【裁判字號】    98,訴,2695
【裁判日期】    990416
【裁判案由】    恐嚇取財等
【裁判全文】
臺灣板橋地方法院刑事判決              98年度訴字第2695號
公  訴  人  臺灣板橋地方法院檢察署檢察官
被      告  丙○○
選任辯護人  黃炳飛律師
上列被告因恐嚇取財等案件，經檢察官提起公訴（98年度偵字第
14748 號），本院判決如下：
    主  文
丙○○共同以強暴，剝奪直系血親尊親屬之行動自由，處有期徒
刑貳年，未扣案之不具殺傷玩具手槍貳枝，均沒收；又共同意圖
為自己不法之所有，以恐嚇使人將本人之物交付，處有期徒刑壹
年拾月，未扣案之不具殺傷玩具手槍貳枝，均沒收。應執行有期
徒刑參年陸月，未扣案之不具殺傷玩具手槍貳枝，均沒收。
    事  實
一、丙○○與戊○○係父子，因丙○○積欠鉅額卡債無力償還，
    且獲悉甲○○（綽號「小胖」，另經本院以98年度訴字第18
    96號刑事判決處有期徒刑1 年、1 年2 月，定應執行有期徒
    刑2 年，經上訴後由臺灣高等法院以98年度上訴字第3624號
    刑事判決駁回上訴，尚未確定）與己○○（另經本院以98年
    度訴字第200 號刑事判決處有期徒刑1 年、1 年4 月，定應
    執行有期徒刑2 年2 月，經上訴後撤回上訴而確定，現通緝
    中）、丁○○（另經本院以97年度重訴字第28號刑事判決處
    有期徒刑1 年、1 年4 月，定應執行有期徒刑2 年2 月，上
    訴後經臺灣高等法院以98年度上訴字第384 號刑事判決撤銷
    原判決，改判處有期徒刑7 年2 月，現上訴最高法院審理中
    ）、乙○○（另經本院以97年度重訴字第28號刑事判決處有
    期徒刑1 年、1 年4 月，定應執行有期徒刑2 年2 月，上訴
    後經臺灣高等法院以98年度上訴字第384 號刑事判決撤銷原
    判決，改判處有期徒刑7 年2 月，現上訴最高法院審理中）
    等人甫受戊○○之託代為向柯金財催討債務未果，其竟與甲○○共同意圖為自己不法之所有，並基於妨害自由及恐嚇取
    財之犯意聯絡，於民國97年1 月7 日某時許，渠等共同謀議
    策劃以催討前開債務不成而藉故向戊○○索取紅包為由強押
    並恐嚇戊○○交付金錢，且由其喬裝為同受剝奪行動自由之
    被害人，以此方式使戊○○交付款項，遂於同日晚上10時15
    分許，先由甲○○佯裝報告討債情形為由，將戊○○約至臺
    北縣三重市○○街93號「癮茶茶坊」見面，丙○○亦陪同戊○○一起前往，甲○○隨即指示與其共同基於前開犯意聯絡
    之己○○、丁○○、乙○○及另2 名真實姓名年籍資料不詳
    之成年男子駕駛車牌號碼CB-8458 號及GV-5745 號自小客車
    至「癮茶茶坊」圍堵戊○○，並由己○○等人持己○○所有
    之不具殺傷力玩具手槍2 枝（未經扣案）進入「癮茶茶坊」
    店內強押戊○○上車，而偽裝同為被害人之甲○○及丙○○
    則上另一車，嗣由己○○、乙○○於車內以幫柯金財討回公
    道為由分別向戊○○恐嚇稱：你竟敢騙柯金財的錢，要挖二
    個洞把你埋起來等語，致戊○○心生畏懼，且隨即將之帶往
    臺北縣新莊市○○路○ 段767 號「皇都理容院」內，而於同
    日晚上10時45分許，乙○○等人在上揭理容院內再以前開事
    由持該槍向戊○○恫嚇稱：假如不交出新臺幣（下同）600
    多萬元就要將你活埋等語，且丁○○等人以徒手及持座椅方
    式毆打戊○○（傷害部分，未據告訴），丙○○亦不時在旁
    以不交錢恐遭不測為由勸說戊○○付錢了事，致戊○○心生
    畏懼而與渠等協商，幾經協調後戊○○始同意以換取其與丙○○之人身自由為條件，由其先行返家籌措現金15 0萬元及
    交付柯金財先前所簽發面額各120 萬元（支票號碼：AB0000
    000 號）、200 萬元（支票號碼：AB0000000 號）之支票2
    紙，並當場簽立面額150 萬元本票1 張供作擔保，渠等始於
    翌日（8 日）凌晨0 時許先行釋放戊○○，並由甲○○陪同
    戊○○返家籌措款項，又丙○○為使戊○○信其確遭己○○
    等人續押，再於同日凌晨1 時30分許，與己○○等人共同駕
    車至臺北縣樹林市○○路226 號「貝爾頌汽車旅館」內藏匿
    ，致戊○○積極籌措款項，嗣戊○○於同日上午9 時許籌得
    款項及取得支票後，即在臺北縣樹林市監理站附近，將150
    萬元及上揭柯金財所簽發之支票2 張均交予甲○○，甲○○
    隨即於同日上午11時17分許以電話告知丙○○等人得各自返
    家等候領取贓款，後由甲○○先行前往丙○○位於臺北縣新
    莊市○○路829 巷22弄3 號6 樓住處附近將所得贓款全數交
    予丙○○，再由丙○○將其中50萬元交由甲○○統籌分配，
    甲○○從中拿取20萬元後，復於同日下午4 時許與己○○約
    在臺北縣板橋火車站附近，將剩餘之30萬元交予己○○處理
    ，己○○再分別交付乙○○及丁○○等人各5 萬元酬金；嗣
    經警於97年1 月22日下午4 時許，在臺北縣板橋市○○街50
    巷3 弄附近查獲丁○○，及於同年2 月22晚上10時15分許，
    在臺北縣板橋市○○街109 巷62號查獲乙○○，且扣得前開
    柯金財所簽發之支票2 紙、建物登記第二類謄本3 張（三重
    市○○○段過圳小段00000-000 建號、00000-000 建號、00
    00-0000 地號）及柯金財身分證影本1 張，迨己○○、甲○○陸續於97年12月23日及98年4 月2 日到案後分別供出丙○○謀議及參與情節，始查悉上情。
二、案經臺灣板橋地方法院檢察署檢察官主動簽分偵查後起訴。
    理  由
壹、有關證據能力部分：
一、共犯甲○○、己○○於偵查中之證述及共犯丁○○、乙○○
    於警詢、偵查中之證述：
(一)、按被告以外之人（含共同被告）於審判外之言詞或書面陳述
    ，除法律有規定者外，不得作為證據，刑事訴訟法第159 條
    第1 項固有明文。又按證人應命具結；證人依法應具結而未
    具結者，其證言不得作為證據，刑事訴訟法第186 條第1 項
    前段、第158 條之3 分別定有明文。
(二)、再按刑事審判上之共同被告，係為訴訟經濟等原因，由檢察
    官或自訴人合併或追加起訴，或由法院合併審判所形成，其
    間各別被告及犯罪事實仍獨立存在，故共同被告對其他共同
    被告之案件而言，為被告以外之第三人，本質上屬於證人。
    司法院大法官會議釋字第582 號解釋文中所指被告詰問權之
    詰問標的，並非僅限於證人在「該案審判時當庭所為之陳述
    」，如證人業已於審判期日到庭接受被告或其辯護人就該證
    人「先前於審判外之陳述」之詰問，被告之詰問權即已獲正
    當法律程序保障，並無違憲之虞。至於所謂「該證人先前於
    審判外之陳述」自非漫無限制，仍需受刑事訴訟法第159 條
    以下傳聞法則及其例外等相關規定之限制，要屬當然。此觀
    上開釋字第582 號解釋理由中所述：「至於被告以外之人（
    含證人、共同被告等）於審判外之陳述，依法律特別規定得
    作為證據者（刑事訴訟法第159 條第1 項參照），除客觀上
    不能受詰問者外，於審判中，仍應依法踐行詰問程序。」等
    語，可知，上開釋字第582 號解釋意旨亦非以未經被告詰問
    為由，而一律否定依法律特別規定可得作為證據之被告以外
    之人於審判外陳述之證據能力，僅係認為上開可得作為證據
    之審判外陳述仍應於審判中踐行詰問程序而已，即與前揭說
    明同一旨趣。是若於審判中已傳喚該共同被告到庭使被告或
    其辯護人有行使反對詰問權之機會，即已保障被告之反對詰
    問權，此時採用該審判外向法官所為陳述及偵查中向檢察官
    所為陳述作為證據，即與憲法第8 條第1 項及第16條之規定
    意旨無違。此觀最高法院94年度台上字第3728號判決意旨指
    出「所稱得為證據之被告以外之人於審判外向法官所為之陳
    述及於偵查中向檢察官所為之陳述，實質上應解釋為係指已
    經被告或其辯護人行使反對詰問權者而言，如法官於審判外
    或檢察官於偵查中訊問被告以外之人之程序，未予被告或其
    辯護人行使反對詰問權之機會，除非該陳述人因死亡、或身
    心障礙致記憶喪失或無法陳述、或滯留國外或所在不明而無
    法傳喚或傳喚不到、或到庭後無正當理由拒絕陳述外，均應
    傳喚該陳述人到庭使被告或其辯護人有行使反對詰問權之機
    會，否則該審判外向法官所為陳述及偵查中向檢察官所為陳
    述，均不容許作為證據，以保障被告之反對詰問權，並符憲
    法第8 條第1 項及第16條之規定意旨。」等語甚明。
(三)、故法院如於共同被告以證人身分到庭陳述，訊問被告對共同
    被告之審判外陳述有何意見，並准許被告及辯護人對於共同
    被告當庭及先前陳述進行詰問，即已賦予被告對於共同被告
    對質詰問機會，此時共同被告於審判外陳述瑕疵，應已治癒
    ，具有證據能力。是以，共犯甲○○於偵訊時、共犯己○○
    、丁○○及乙○○於警詢及偵訊時分別本於被告身分所為供
    述，並均以證人身分具結後證述（詳見臺灣板橋地方法院檢
    察署〈下稱板橋地檢署〉98年度偵緝字第988 號偵查卷影卷
    〈下稱98偵緝988 卷〉第42頁、97年度偵字第7091號偵查卷
    影卷〈下稱97偵7091卷〉第192 、171 頁、98年度偵緝字第
    105 號偵查卷影卷〈下稱98偵緝105 卷〉第2 至3 頁、98年
    度偵字第14748 號偵查卷〈下稱98偵14748 卷〉第5 至7 頁
    ），且共犯甲○○、丁○○、乙○○業分別於本院99年1 月
    6 日、99年2 月10日審理時以證人身分到庭陳述，並經公訴
    人、辯護人當庭交互詰問，且被告丙○○亦已行使對質詰問
    ，此有本院前開審理筆錄（詳見本院卷(一)第107 至116 、14
    4 至154 頁）在卷可證，而證人己○○經本院合法傳喚、拘
    提仍未到庭，且其目前因案通緝中乙節，此有臺灣高等法院
    被告前案紀錄表1 份（詳見本院卷(一)第60頁）附卷可證，是
    證人己○○因所在不明而無法傳喚。是以，對於被告丙○○
    之詰問權自已有保障，依上開說明，證人即共犯甲○○、己○○於偵訊時所為之陳述、共犯丁○○及乙○○於警詢及偵
    訊時所為之陳述，其瑕疵應已治癒，應有證據能力。則辯護
    人徒以共犯甲○○於偵訊時之證述、共犯丁○○及乙○○於
    警詢及偵訊時之證述屬於傳聞證據而無證據能力云云，即屬
    無據，不足採信。
二、又按刑事訴訟法第159 條第1 項雖規定，被告以外之人於審
    判外之言詞或書面陳述，除法律有規定外，不得作為證據。
    惟同法第159 條之5 明定：「被告以外之人於審判外之陳述
    ，雖不符前4 條之規定，而經當事人於審判程序同意作為證
    據，法院審酌該言詞陳述或書面陳述作成時之情況，認為適
    當者，亦得為證據。」、「當事人、代理人或辯護人於法院
    調查證據時，知有第159 條第1 項不得為證據之情形，而未
    於言詞辯論終結前聲明異議者，視為有前項之同意。」，其
    立法理由在於傳聞證據未經當事人之反對詰問予以核實，乃
    排斥其證據能力。惟當事人如放棄對原供述人之反對詰問權
    ，於審判程序表示同意該等傳聞證據可作為證據，此時，法
    院除認該傳聞證據欠缺適當性外，自可承認其證據能力。又
    當事人、代理人或辯護人於調查證據時，知有刑事訴訟法第
    159 條第1 項不得為證據之情形，卻表示「對於證據調查無
    異議」、「沒有意見」等意思，而未於言詞辯論終結前聲明
    異議者，應視為已有將該等傳聞證據採為證據之同意，最高
    法院93年度台上字第3533號、94年度台上字第2976號判決亦
    採同一見解。經查：本案被告、辯護人及檢察官於本院審判
    期日，除辯護人對於共犯甲○○於偵查中之證述、共犯丁○○、乙○○於警詢、偵查中之證述認為無證據能力外，對於
    其餘下列經本院調查之證據方法，均表示對證據能力不爭執
    ，復於審判期日就本院一一提示之前揭證據方法於言詞辯論
    終結前，均亦未就所調查之證據主張有刑事訴訟法第159 條
    第1 項不得為證據之情形，是參照上開說明要旨，本案經調
    查之證據，均有證據能力，合先敘明。
貳、實體方面：
一、訊據被告丙○○固坦認伊於前開時間，陪同其父親戊○○至
    癮茶茶坊欲與甲○○洽談戊○○委託甲○○向柯金財討債情
    狀，嗣伊與父親戊○○遭己○○、丁○○、乙○○等人強押
    至皇都理容院，其父親被迫簽發面額150 元之本票1 紙，並
    承諾交付150 萬元現金及柯金財前開所簽發之支票2 紙予己○○等人，並由甲○○先行陪同戊○○返家籌措150 萬元，
    而伊與己○○等人至貝爾頌汽車旅館，遲至隔日戊○○交付
    150 萬元及柯金財前開支票2 紙予甲○○後，伊始返家等事
    實，惟矢口否認有何妨害自由及恐嚇取財等犯行，並辯稱：
    伊並未與甲○○事先謀議，伊也遭甲○○等人強押，亦未自
    甲○○處取得任何款項，況伊於97年1 月8 日被釋放後返家
    ，當天下午均與伊父母親一直在一起，如何跟甲○○拿錢？
    本案實係甲○○嫁禍於伊云云置辯。辯護人為其辯護稱：由
    共犯乙○○偵審之供述及法院審判認定之事實，足認共犯乙○○、己○○、甲○○等人明知須向柯金財索討債務成功後
    ，渠等始有權利向戊○○、丙○○父子請求支付酬金，則渠
    等既向柯金財討債未果，又有何理向戊○○、丙○○父子索
    取高額報酬？況渠等一開始即向戊○○父子索取200 萬元，
    較原本約定佣金160 萬元為高，最終始同意降為150 萬元，
    而渠等討債未果與順利討得債務後所獲得之報酬相較，顯然
    不成比例，明顯背離常情；再者，共犯乙○○、丁○○曾供
    稱：己○○要戊○○將騙柯金財的錢全部返還，戊○○則稱
    其僅向柯金財取得200 萬元，故渠等一開始要求戊○○父子
    交付200 萬元；況渠等以柯金財遭戊○○詐騙為由而謊稱係
    柯金財之姪子要求戊○○支付該金額，苟渠等係向戊○○索
    討佣金者，何必謊稱渠等係柯金財姪子？復參酌戊○○所交
    付之150 萬元已供渠等朋分，渠等並未將該款項交予柯金財
    ，顯示渠等明知向柯金財索討債務未果，根本無法拿到佣金
    ，猶以此為由要求戊○○支付款項，顯係為自己不法所有之
    意圖。故本案實係甲○○、己○○、乙○○因向柯金財索債
    不成即返回，途中甲○○向己○○、乙○○稱戊○○父子說
    該債務處理好時欲將一半金額即160 萬元給甲○○及相關處
    理人員作為酬庸，甲○○要回去向戊○○索取其答應給付之
    酬庸，甲○○提議由其出面邀約戊○○父子商談，再由己○○找人配合演戲向其父子索取酬庸，而非如甲○○所供述：
    「我只有去癮茶茶坊前以電話聯繫己○○，告知己○○本案
    係丙○○要求他們配合來嚇嚇他爸爸要個紅包」，又甲○○
    等人向柯金財索債未果而於返回途中商議，斯時被告丙○○
    並未在車上，如何與之共謀？且戊○○交付150 萬元予甲○○，而非甲○○所供之100 萬元，甲○○私吞所有贖款，並
    報復被告丙○○報警而誣陷被告丙○○等語。經查：
(一)、被告丙○○與證人戊○○為父子，且證人甲○○、己○○、
    丁○○、乙○○等人以渠等受證人戊○○委託向證人柯金財
    催討320 萬元之債務未果而藉故向證人戊○○索取索討債務
    之報酬為由，於前開時、地，被告丙○○陪同證人戊○○與
    證人甲○○見面，證人己○○、丁○○、乙○○等人以上開
    方式強押並恐嚇證人戊○○交付150 萬元及交付證人柯金財
    所簽發之前開支票2 紙，並釋放證人戊○○返家籌措150 萬
    元，嗣證人戊○○至銀行提領其妻林廖秀梅帳戶內150 萬元
    後，將該150 萬元及證人柯金財所簽發之前開支票2 紙交予
    證人甲○○，證人甲○○遂將其中30萬元交予證人己○○處
    理，證人己○○分別交付證人丁○○、乙○○各5 萬元酬金
    等事實，業據被告供述明確，核與證人甲○○、己○○、丁○○、乙○○、戊○○、柯金財證述之情節相符，且有前開
    支票影本2 紙、林廖秀梅華南銀行存摺影本1 份、貝爾頌汽
    車旅館暨錄影監視翻拍照片9 張、建物登記第二類謄本3 張
    （三重市○○○段過圳小段00000-000 建號、00000-000 建
    號、0000-0000 地號）及柯金財身分證影本1 張（詳見97年
    度偵字第4396號偵查卷影卷〈下稱97偵4396卷〉第38至47頁
    ）在卷足稽；且證人甲○○因本案犯行業經本院以98年度訴
    字第1896號刑事判決處有期徒刑1 年、1 年2 月，定應執行
    有期徒刑2 年，經上訴後由臺灣高等法院以98年度上訴字第
    3624號刑事判決駁回上訴（尚未確定）；及證人己○○另經
    本院以98年度訴字第200 號刑事判決處有期徒刑1 年、1 年
    4 月，定應執行有期徒刑2 年2 月，經上訴後撤回上訴而確
    定（現通緝中）；及證人丁○○另經本院以97年度重訴字第
    28號刑事判決處有期徒刑1 年、1 年4 月，定應執行有期徒
    刑2 年2 月，上訴後經臺灣高等法院以98年度上訴字第38 4
    號刑事判決撤銷原判決，改判處有期徒刑7 年2 月，現上訴
    最高法院審理中；以及證人乙○○另經本院以97年度重訴字
    第28號刑事判決處有期徒刑1 年、1 年4 月，定應執行有期
    徒刑2 年2 月，上訴後經臺灣高等法院以98年度上訴字第38
    4 號刑事判決撤銷原判決，改判處有期徒刑7 年2 月，現上
    訴最高法院審理中等情，此有上開判決書及渠等之臺灣高等
    法院被告前案紀錄表各1 份（詳見本院卷(一)第13至16、38至
    57、60至61頁、本院卷(三)第33至34頁）在卷可證。是以，證
    人甲○○、己○○、丁○○、乙○○等人以前開方式強押證
    人戊○○並對之恐嚇取財之犯行，洵堪認定屬實。
(二)、本案應予審究者係被告丙○○是否與證人甲○○事先謀議，
    以上開妨害自由、恐嚇之方式向證人戊○○訛詐得款150 萬
    元供渠等朋分？本院得心證之理由如下所述：
１、查於本件案發後，證人戊○○於97年1 月19日左右服用農藥
    自殺未遂而送醫救治，被告丙○○於同年月19日始至臺北縣
    政府警察局三重分局光明派出所報案乙節，業據被告供述明
    確，核與證人戊○○證述情節相符，此有被告丙○○於97年
    1 月19日警詢筆錄（97偵7091卷第67至69頁）及證人戊○○
    97年1 月20、21日在臺北市榮民總醫院病房接受警詢筆錄（
    97偵7091卷第55至63頁）附卷可證。惟觀諸被告丙○○於報
    案時供稱：案發後遲至97年1 月19日報案，是因為歹徒知道
    我父親住處，我顧慮父母安危，所以遲至今日報案云云（詳
    見97偵7091卷第69頁）。然參酌以下證據，足認被告丙○○
    與甲○○業已事先謀議為前開犯行：
(1)、證人甲○○以被告身分於警詢、偵訊及法院訊問時供稱：己○○跟我說要戊○○包個紅包給我們，我打電話跟丙○○講
    ，丙○○說他欠卡債，建議由他叫他爸爸出來，如果他爸爸
    不包紅包就叫我對他爸兇一點，其他事情他會跟他私下講；
    丙○○積欠許多卡債，他向我提議可以向他父親騙錢，要求
    我帶一些人裝兇，要求他父親拿一筆佣金出來，他會在他父
    親旁咬耳朵勸他拿錢出來等語（詳見本院卷(三)第9 、38頁、
    98偵緝988 卷第40頁）；以及於本院審理時具結證稱：己○○本來跟我說要向他們討紅包，但丙○○說如果我沒有幫他
    處理柯金財債務，他生活沒辦法過得去，丙○○跟我說叫我
    們跟他父親協調，說他來處理，要我們配合，由他跟他父親
    咬耳朵做做戲，他會給我一筆錢；約丙○○、戊○○去癮茶
    茶坊時，要我們坐在癮茶茶坊就好，由他跟他父親談，我們
    配合就好，他向他父親說我們這些人都在通緝中，對於戊○○騙我們去索取款項之事感到生氣，他建議他父親先給我們
    一筆錢，因為他跟我交情很好，我會再幫忙處理這件事，是
    在該次見面前半小時左右，在電話中說的，而在癮茶茶坊沒
    有說幾句話，他父親跟著來了；丙○○先到，戊○○接著到
    ，隔沒幾分鐘，丙○○說如果他父親不同意的話，叫我口氣
    強硬一點，由他負責打圓場；丙○○沒有跟我說具體手段，
    但我聽他意思應該是要恐嚇他父親，我們幫忙他父親處理事
    情要給紅包；本來是要讓丙○○跟他父親談，但後來己○○
    到場，己○○聽到我在跟戊○○對談後，覺得不高興，因當
    時我要求戊○○起碼要給我們一些錢，因為不是我們不向柯
    金財討債，而是債務本身就有問題，也覺得他們心態有問題
    ，後來因我覺得包廂太小，才換到皇都理容院；有點強拉戊○○過去，他本來不願意，丙○○幫忙講，我半拉他上車，
    我跟己○○、丙○○同車，在車上丙○○有跟我說要我們強
    勢跟他父親要，如果他父親不要，就由他跟他父親談；到皇
    都理容院後，繼續在癮茶茶坊時的談話，但還是談不攏，丙○○就把戊○○拉到一旁談後，丙○○說付了一筆錢後，柯
    金財的債務要幫他處理，也還有別人欠戊○○的小債務要一
    併處理；案發當天我在電話中跟己○○說要向戊○○要紅包
    ，己○○說要過來癮茶茶坊，我在電話中跟己○○說到場時
    態度要強硬一點，由丙○○負責打圓場，他們配合丙○○即
    可，己○○到場時有跟戊○○爭吵，但具體情形我現在忘了
    等語（詳見本院卷(一)第108 至111 頁）明確。
(2)、證人己○○以被告身分於偵訊及法院訊問時供稱：在理容院
    ，甲○○與丙○○一起勸說戊○○給付150 萬元的紅包，雙
    方談妥後，先由甲○○坐計程車帶戊○○回去，他交代我們
    可以去貝爾頌汽車旅館等他，丙○○跟我們一起去，在旅館
    內，丙○○跟我們一起玩牌、唱歌、游泳，於隔天早上7 、
    8 點丙○○與阿發及年籍不詳之人離開；甲○○拿20萬元給
    我，要我轉交其中5 萬元給丁○○，我問他怎麼這麼少，他
    說那是丙○○處理的，不清楚他為何如此處理等語（詳見99
    偵緝105 卷第3 、21頁）。
(3)、證人乙○○以被告身分迭於警詢、偵訊及本院訊問時供稱：
    戊○○簽立本票後與甲○○乘坐計程車返回籌款，丙○○說
    他要留下來，我見丙○○向他父親戊○○稱身上沒有錢，跟
    戊○○拿1,000 元後與己○○他們至樹林貝爾頌汽車旅館；
    甲○○說丙○○喜歡喝酒，叫己○○、丁○○帶丙○○去樹
    林的貝爾頌汽車旅館喝酒等語（詳見本院卷(二)第44、89、15
    1 、200 頁反面），以及於本院審理時以證人身分具結證稱
    ：在理容院，主要是己○○、甲○○跟戊○○談佣金的事，
    我也偶爾加入，我們是幫戊○○討債務；丙○○在旁邊，他
    還問他父親是否有150 萬元，如果有趕快拿出來，因為原本
    要討320 萬元，佣金要抽一半即160 萬元；丙○○叫戊○○
    趕快拿出150 萬元，他父親才同意；甲○○及戊○○先離開
    ，己○○跟甲○○說待會要去喝酒，因為甲○○先帶戊○○
    回家，甲○○待會還會再回來，已經說好喝酒地點；在理容
    院時，並沒聽到說要付了錢才放丙○○；甲○○打電話給己○○，己○○直接到我家說他跟甲○○約在板橋火車站對面
    咖啡廳外面，要我一起過去說甲○○要包紅包給我，我有拿
    到，回家時數錢才知道是5 萬元，在火車站時，甲○○沒有
    跟我說來龍去脈，我跟甲○○不熟，甲○○都是跟己○○說
    ，己○○也沒跟我說；等到丁○○先被抓，後來我被抓且被
    禁見，等我們交保出來後，有遇到甲○○，甲○○說他常常
    去找丙○○，丙○○還辦手機給他，我聽到此事覺得很奇怪
    ，甲○○被通緝，還常找被害人，甲○○說他認識丙○○很
    久了等語（詳見本院卷(一)第145 頁反面至第146 頁反面、第
    147 頁）。
(4)、證人丁○○以被告身分於警詢、偵訊及法院訊問時供稱：戊○○與己○○協調後以150 萬元，己○○叫戊○○簽本票15
    0 萬元及契約書1 張，隨即丙○○問戊○○帳戶內有無錢，
    戊○○稱有，丙○○稱趕快領給人家，隨即戊○○與甲○○
    乘坐計程車返回籌款，後來丙○○稱要留下，丙○○向他父
    親戊○○稱身上沒有錢，跟戊○○取得1,000 元後與我們到
    貝爾頌汽車旅館；己○○買宵夜及酒，就一起吃喝及玩牌，
    丙○○在旁看及飲酒等；我聽己○○叫丙○○回去，但丙○○說要等父親拿錢過來後他才要離開等語（詳見本院卷(二)第
    104 、156 頁反面、第189 頁反面），以及於本院審理時以
    證人身分具結證稱：在理容院，乙○○及己○○跟戊○○談
    佣金，甲○○一起協商，丙○○在旁邊；在談金額時，甲○○、己○○協商比較大聲，丙○○出來安撫，丙○○跟他父
    親說談好後趕快把錢給人家，最後談好具體結果，但金額我
    忘了；有說好戊○○馬上回去領錢，但當時已是半夜，我們
    就在那裡等，甲○○及戊○○回去，後來己○○說不要在理
    容院，我們就離開，我不知道為何丙○○沒有跟戊○○離開
    ，丙○○說他要留下，我們說要去別的地方，他就跟我們過
    去；戊○○離開時，並沒有說好拿了錢才放丙○○走，在理
    容院時就說好要去那裡；下午5 、6 點，己○○打電話叫我
    去他住處，他拿一包紅包給我，裡面是5 萬元，之後沒有跟
    甲○○、己○○談到這次佣金的事，是己○○找我去的，己○○並沒有跟我說丙○○在此事的角色；丙○○是自己離開
    的；在理容院時，有年輕人打戊○○，當時丙○○坐在旁邊
    ，他有說大家不要衝動，因為己○○與戊○○在談佣金價錢
    ，雙方越談越大聲，己○○的朋友就要出手，實際有無打到
    臉我不知道，意思就是要他不要那麼大聲等語（詳見本院卷
    (一)第149 至154 頁反面）。
(5)、是以，被告與甲○○事先謀議之情節，證人甲○○前後證述
    一致，並核與證人己○○、乙○○、丁○○前開證述之情節
    大致相合，且衡諸證人甲○○、己○○、乙○○、丁○○就
    其自身涉犯部分均業經判刑在案，已如前述，而渠等對於自
    身涉案情節亦大部分坦認不諱，並未全部推諉予被告，甚至
    證人己○○、乙○○、丁○○亦未直接指證被告係本案之主
    謀或參予者，則證人甲○○等人前開證述，堪予採信。況證
    人己○○等人將戊○○、甲○○及被告帶離癮茶茶坊至車上
    時，係將被害人戊○○與證人甲○○、被告分別乘坐不同車
    輛，及在皇都理容院時，證人己○○等人僅對證人戊○○而
    未對被告為前開暴力及恐嚇行為，被告亦確實在旁勸說被害
    人戊○○，則苟非證人甲○○已告知證人己○○配合，由證
    人己○○對證人戊○○採取強硬態度以索取討債佣金者，何
    以證人己○○僅對被害人戊○○一人為前開暴力及恐嚇行為
    ？又觀諸被告斯時所使用之行動電話門號0000000000號於97
    年1 月7 日先後於17時57分、18時2 分、18時47分、18時48
    分、21時36分、21時44分與證人甲○○斯時所使用之行動電
    話門號0000000000號頻繁通聯，此有前開通聯紀錄可證（詳
    見通聯記錄卷第4 至5 、9 頁），故縱使係證人戊○○先告
    知被告其與證人甲○○約至癮茶茶坊談論向柯金財討債情形
    ，然被告與證人甲○○於前開期間有往來通話頻繁情狀，足
    認證人甲○○前開證述屬實。
２、再者，於97年1 月8 日凌晨0 時許，證人戊○○同意交付現
    金150 萬元及柯金財上開支票予證人己○○等人後，由證人
    甲○○陪同其返家前，被告丙○○向證人戊○○拿1,000 元
    乙節，業據被告坦認屬實（本院卷(二)第58頁），核與證人甲○○於本院審理時證稱：（問：在戊○○離開前，丙○○有
    無向戊○○拿錢？）好像有，因丙○○說他身上錢不夠，他
    跟戊○○拿，但拿多少我不清楚等語（本院卷(一)第113 頁反
    面）相符；又被告於97年1 月8 日凌晨1 時30分許，與證人
    己○○等人至上開貝爾頌汽車旅館，被告有喝酒、游泳乙節
    ，業據被告供述明確，核與證人乙○○於本院審理時證稱：
    在汽車旅館，丙○○與己○○的2 個朋友、丁○○在玩牌賭
    博，他們後來也有唱歌，還有人去游泳，丙○○也跑去游泳
    ，還有人喝酒；我看到丙○○賭博、喝酒、游泳等語（詳見
    本院卷(一)第146 頁反面至第147 頁），及證人丁○○於本院
    審理時證稱：在汽車旅館，有我、己○○、乙○○、己○○
    的2 個朋友及丙○○，期間乙○○有離開去五股；在房間時
    ，丙○○喝酒、玩牌、唱歌；玩牌的有我、己○○的2 個朋
    友；丙○○有游泳，跟己○○的朋友喝酒，沒有人拍照；在
    房間時，丙○○跟我談到他住的地方在三重、新莊，認識很
    多名人，談很多他的過往，他說他是他們大樓的主委，他說
    他認識甲○○很久了，且說這次佣金的事，不會讓甲○○吃
    虧，他意思說他父親一定會給錢等語（詳見本院卷(一)第151
    、152 頁），以及證人己○○以被告身分於偵訊時供稱：丙○○在汽車旅館跟我們喝酒、唱歌，我於凌晨時打電話給戊○○，他說他有事情不要來，他請我叫他兒子不要喝太多等
    語（詳見99偵緝105 卷第21頁）相合，且被告亦供稱：伊跟
    己○○的朋友完全不認識，我們確實有交談，伊確實有跟丁○○聊我認識很多名人及記者，如果他們傷到我父親，他們
    就有事云云（詳見本院卷(一)第154 頁），是以，苟被告係以
    被害人身分遭證人己○○等人剝奪行動自由甚者，何以其仍
    可在受剝奪行動自由期間與歹徒一起喝酒、游泳？且斯時證
    人戊○○業已返家而不在現場，被告何需以其認識許多名人
    及記者，對證人己○○等人嗆聲如果傷到戊○○就會有事？
    此均與一般遭剝奪行動自由之被害人反應大相逕庭，且與常
    情有違。況被告先於證人乙○○及丁○○前開案件時以證人
    身分時證稱：在汽車旅館，他們洗澡、看電視，伊看電視，
    因為房門上鎖，且伊旁邊有人，沒有經過他們允許，伊也不
    敢離開；一開始伊不喝酒，因為伊父親離開理容院時，有交
    代伊不要喝酒，伊父親說如果伊喝酒的話，對方也會喝酒，
    對方就會打伊，但是後來沒辦法，己○○一直叫伊喝酒，所
    以伊就喝了，伊為了自身安全才答應己○○喝酒，伊怕不聽
    話會被打；伊不知道他們有無打牌，因為伊喝了一些酒就跑
    到柱子旁睡覺，伊沒有參加他們打牌；伊有游泳，因為對方
    「阿國」叫伊下去游，並說不下去就沒種，所以伊才游的云
    云（詳見本院卷(二)第58至59頁），然於本院訊問時卻供稱：
    己○○及其他朋友先去吃大餐，留下伊、丁○○及另外1 個
    己○○的朋友留守，當天伊下班後直接去癮茶茶坊，伊被他
    們押著滿頭汗，只好跳下去游泳池洗澡，伊吃己○○他們吃
    剩下的東西，伊不喝酒，但己○○的朋友就打我，己○○還
    叫伊跟丁○○喝，伊喝第二杯時，丁○○就叫己○○的朋友
    用手機拍照，說如果以後他們出事，可以把伊拖下水，才可
    以控制伊父親，伊沒有玩牌，他們有人在玩牌，丁○○及他
    朋友叫伊坐在牌桌旁云云（詳見本院卷(一)第148 頁），是被
    告喝酒、游泳之緣由及情狀，被告前後供述不一，殊難逕予
    採信，且於證人戊○○、甲○○離開皇都理容院前，證人己○○等人顯已言明渠等稍後欲一起至上開汽車旅館喝酒，證
    人戊○○始於離去前交代被告勿與證人己○○等人喝酒，以
    及觀諸被告所使用之行動電話0000000000號於97年1 月8 日
    凌晨4 時37分、上午10時49分曾撥電話予0000000000號、00
    00000000號通話38秒、34秒，此有通聯紀錄可證（詳見通聯
    記錄卷第5 、9 頁）可證，斯時該行動電話之基地台位置均
    在同一處，足認被告丙○○仍可自由撥打行動電話對外通訊
    ，並非被迫留在貝爾頌汽車旅館。
３、又查證人戊○○於警詢及偵訊時證稱：97年1 月8 日12時我
    至銀行提領150 萬元，甲○○打電話給我約在中華路中山橋
    下，我駕車載甲○○到樹林市監理站附近，甲○○在車上打
    開紙袋查看並稱他要去支付款項，要我在遠處等候，過一會
    ，甲○○打電話給我稱對方要改付款地點至浮州橋附近，叫
    我不要去，說歹徒看到我會怕，甲○○搭計程車離去，我事
    先告知甲○○交付款項後要打電話給我，但甲○○均未回電
    ；在往樹林途中，甲○○在車上打電話告訴我說丙○○已經
    回家，隨即丙○○打電話給我說他已返家，我向甲○○表示
    丙○○已返家，還要付款嗎？甲○○稱被迫共同簽下本票，
    一定要付款，不然會害他們雙方火拼；97年1 月8 日9 時至
    板橋市代為領取柯金財所開立之支票返回家中，另於同日10
    時0 分許至三重市○○路華南銀行領取150 萬元；我載甲○○到樹林附近由甲○○連絡己○○等人得知丙○○將獲釋放
    ，甲○○有拿電話給我聽丙○○聲音，我知道他還安全就將
    150 萬元交給甲○○轉交己○○等人；我和甲○○開車快到
    樹林監理所之前路途中，甲○○有打電話並讓我和丙○○直
    接對話，那時丙○○還在茶坊，到樹林監理站，我把錢交給
    甲○○；我將錢拿給甲○○，甲○○告訴我已經將我兒子送
    回家等語（詳見97偵4396卷第20至21、26、76頁、97偵7091
    卷第57、62頁、本院卷(二)第56頁、98偵緝988 卷第45至46頁
    ），而觀諸證人戊○○所使用之行動電話0000000000號於97
    年1 月8 日上午9 時起至12時止之通聯記錄（詳見通聯記錄
    卷第11頁至反面），可知，證人甲○○於該日上午9 時31分
    、9 時45分、10時14分、10時33分曾撥打電話予證人戊○○
    ，且於上開時間，證人戊○○該行動電話之基地台位置分別
    在臺北縣中和市○○路、板橋市○○路、中和市○○路、三
    重市○○路等處，核與證人戊○○前開證述其於該日上午先
    後至板橋市領取證人柯金財所簽發之前開支票、至三重市銀
    行領款情狀相符；又參酌被告所使用之行動電話門號000000
    0000號之通聯記錄（詳見通聯記錄卷第9 頁至第9 頁反面）
    ，依照該門號於97年1 月8 日凌晨4 時37分、上午10時49分
    通話時之基地台位置相同，可認被告於前開期間仍在同一處
    所，然於同日上午11時17分、11時41分許，被告分別以該電
    話接聽證人甲○○以行動電話門號0000000000號所撥打的電
    話及撥打電話予證人戊○○0000000000號之際，該二通電話
    之基地台位置相同，且已與該日凌晨4 時37分、上午10時49
    分時不同，顯見被告至少於97年1 月8 日上午11時17分許已
    不在貝爾頌汽車旅館，且被告係於證人甲○○同日上午11時
    38分撥打予證人戊○○後，始於同日上午11時41分撥打電話
    予證人戊○○；況被告於偵訊及前開乙○○等人案件法院審
    理時以證人身分具結證稱：97年1 月8 日11時派2 個人陪伊
    坐計程車到癮茶茶坊將伊釋放，在旅館有跟伊父親通電話，
    伊當時告訴他伊很平安，伊父親說要把款項交給歹徒，旁邊
    的人聽到要交錢有大聲說會馬上放人，接完電話就搭計程車
    ；伊父親領錢之前，伊還在汽車旅館，還沒走，己○○打電
    話後伊才走的，伊父親說領錢交給小胖（甲○○的外號），
    父親在電話中跟伊說他錢已經領好了，現在跟小胖說伊可以
    走了，後來伊和父親通電話，伊父親說領錢了，對方說可以
    放人云云（詳見98偵緝988 卷第45至46頁、本院卷(二)第20頁
    ），以及於本院訊問時供稱：伊於97年1 月8 日上午11點多
    被放出來云云（詳見本院卷(一)第33頁反面），故於證人戊○○交付150 萬元及柯金財前開支票予證人甲○○前，被告業
    已離開貝爾頌汽車旅館，則苟被告果係遭證人己○○等人強
    押為由要脅證人戊○○付款者，何以證人己○○等人尚未取
    得該筆款項甚或確認是否已取得全部款項前，卻將身為被害
    人之被告釋放甚或讓被告返家？故被告是否果遭證人己○○
    等人剝奪行動自由為由要脅證人戊○○，實屬可疑。
４、復查證人甲○○於前開時、地，取得證人戊○○所交付之現
    金後，隨即至被告前開住處交付予被告等情，業據證人甲○○於偵訊時具結證稱：我於97年1 月8 日左右拿到錢，我隨
    即打手機給丙○○問他錢要送去哪裡，丙○○告訴我直接去
    找他，我立刻做計程車至丙○○位於新莊市○○路829 號住
    處樓下拿給他；卷附丙○○0000000000通聯記錄97年1 月8
    日11時17分、16時29分是我打電話丙○○，11時17分那通打
    電話去他家拿錢給他等語（詳見98偵14748 卷第5 至6 頁）
    明確，並有前開通聯記錄（通聯記錄卷第9 頁）可證；況被
    告自承：案發時伊積欠銀行現金卡卡債及台新銀行信用卡債
    務，97年1 月間總共欠了約50萬元等語（詳見本院卷(一)第33
    頁反面），以及證人甲○○於本院審理時亦證稱：丙○○在
    96年底97年初，欠銀行卡債約4 、50萬元，他親口告訴我的
    ，他喝酒時偶而會拿單據給我看，他說是銀行催繳的單子等
    語（詳見本卷卷(一)第10 7頁至第107 頁反面），並有財團法
    人金融聯合徵信中心98年8 月25日金徵（業）字第09800141
    31號函暨丙○○96年1 月1 日起至98年8 月20日之信用卡繳
    款資訊及信用卡代號對照表各1 份（詳見本院卷(一)第36至37
    頁）在卷可證，可見被告於案發時確實有積欠債務情狀無訛
    。而證人戊○○於98年5 月5 日偵訊時證稱：丙○○勸我去
    籌錢平息事端；事發後我有懷疑過丙○○也是共犯，因為甲○○是丙○○10、20年的朋友，他怎麼會無故來綁我等語（
    詳見98偵緝988 卷第45頁），及證人甲○○於本院審理時具
    結證稱：後來戊○○懷疑丙○○作的手腳，丙○○說戊○○
    喝農業自殺，後來丙○○去報案，說是為了證明自己的清白
    等語（詳見本院卷(一)第112 頁反面），且承上所述，被告係
    於證人戊○○喝農業自殺後始至警局報案，而於案發後至被
    告97年1 月19日報案止期間，被告與證人甲○○仍有電話聯
    繫往來乙節，此為被告坦認屬實，核與證人甲○○證述情節
    相合，並有證人甲○○所使用之行動電話門號0000000000、
    0000000000號通聯記錄1 份（詳見通聯記錄卷第12頁反面、
    第13、51、52、56、57頁）可證，是被告與證人甲○○於案
    發後多次聯繫，苟被告為不知情之被害人者，何以證人甲○○於取得款項後仍與被害人聯繫，誠屬可疑，且被告辯稱：
    案發後甲○○多次向伊恐嚇，伊向樹林分局三多派出所報案
    ，也向110 報案中心報了N 次，但警察說伊不用製作報案筆
    錄，因甲○○已被通緝，所以不用報案，只要通知警察就好
    ；伊確實有辦手機給甲○○，他在伊公司押伊去民安西路威
    寶辦的，第二天又找一家他事先找好在新莊八德街的台灣大
    哥大，辦好後伊當場把卡片剪斷，甲○○說他用伊的手機打
    電話，如果被查到，就說伊跟他是同夥云云（詳見本院卷(一)
    第90、148 頁），然苟被告既已偕同證人甲○○辦理行動電
    話門號欲供證人甲○○使用，何以於協同辦理後，多此一舉
    地將行動電話SIM 卡剪斷？則被告前開辯解，即屬可疑。故
    被告於案發時已有前開信用卡債務尚未清償，證人甲○○證
    稱其於案發後在被告前開住處交付款項予被告收執，並非無
    據，則被告空言否認取得任何款項云云，屬事後推諉卸責之
    詞，不足採信。
(三)、綜上所述，被告於前開時、地，與證人甲○○謀議以向證人
    柯金財催討債務未果而藉故向證人林清時索取紅包為由強押
    並恐嚇證人林清時交付金錢，且由其喬裝為同受拘禁之被害
    人，以此方式訛詐證人戊○○交付金錢，再由證人甲○○夥
    同證人己○○、乙○○、丁○○以上開方式強押並恐嚇證人
    戊○○，致證人戊○○心生畏懼而同意交付150 萬元及證人
    柯金財前開支票2 紙，且被告為使證人戊○○確信其仍遭續
    押，而與證人己○○等人至貝爾頌汽車旅館，致證人戊○○
    陷於錯誤後，將150 萬元及該支票交予證人甲○○，該150
    萬元由被告與證人甲○○等人朋分等情，洵堪認定無訛，被
    告及辯護人前開辯解，自不足採信。故本案事證已臻明確，
    被告犯行堪以認定，應予依法論科。
二、論罪科刑部分：
(一)、論罪部分：
１、核被告所為，係犯刑法第302 條第1 項之以強暴剝奪人之行
    動自由罪及同法第346 條第1 項之恐嚇取財罪。
２、至公訴人蒞庭時表示：共犯乙○○、丁○○經法院審理後認
    渠等涉犯刑法第330 條之加重強盜罪，故應變更起訴法條為
    刑法第330 條之加重強盜罪嫌云云（詳見本院卷(一)第88、16
    8 頁反面）。然按刑法之恐嚇取財罪，與強盜罪或懲治盜匪
    條例之強劫罪之區別，係以對於被害人施用強暴、脅迫等非
    法方法，所加之威嚇程度為標準，倘其程度足以抑壓被害人
    之意思自由，達使不能抗拒之程度，而取他人之物或使其交
    付者，即屬強盜罪或強劫罪；否則，被害人交付財物與否，
    尚有相當之意思自由，在社會一般通念上，猶未達不能抗拒
    之程度，不過因此懷有恐懼之心，則僅成立恐嚇取財罪；又
    刑法之恐嚇取財罪，與強盜罪或懲治盜匪條例之強劫罪之區
    別，係以對於被害人施用強暴、脅迫等非法方法，所加之威
    嚇程度為標準，倘其程度足以抑壓被害人之意思自由，達使
    不能抗拒之程度，而取他人之物或使其交付者，即屬強盜罪
    或強劫罪，故其行為當然包括剝奪被害人之行動自由在內，
    不能再論以妨害自由罪；而恐嚇取財罪之恐嚇行為，不以將
    來之惡害通知為限，其以現時之危害相加者，亦包括在內，
    苟其使用之手段，致被害人交付財物與否，尚有相當之意思
    自由，在社會一般通念上，猶未達不能抗拒之程度，不過因
    此懷有恐懼之心，則僅成立恐嚇取財罪，最高法院87年度台
    上字第1197號、82年度台上字第3669號判決意旨可資參酌。
    經查，被告係與證人甲○○謀議以上開方式訛詐、恐嚇證人
    戊○○交付金錢，其並非本案之被害人，已如前述，且證人
    戊○○遭證人己○○等人以上開方式強押及恐嚇，始同意交
    付150 萬元及柯金財前開支票2 紙，並先行返家籌措款項，
    而斯時被告實際上並未遭證人己○○等人剝奪行動自由，且
    於證人戊○○交付150 萬元時，被告業已不在證人己○○等
    人控制中甚至已返家，自難認證人戊○○交付款項時，已達
    不能抗拒之程度，故公訴人前開主張應予變更起訴法條，容
    有未洽，併予敘明。
３、又按「共同正犯之意思聯絡，原不以數人間直接發生者為限
    ，即有間接之聯絡者，亦包括在內。如甲分別邀約乙、丙犯
    罪，雖乙、丙間彼此並無直接之聯絡，亦無礙於其為共同正
    犯之成立。」，及「共同正犯之意思聯絡，原不以事前有所
    謀議，數人間有直接聯絡者為限；若於行為當時，以共同犯
    罪之意思參與，而為間接之聯絡者，自包括在內。」，最高
    法院77年度台上字第2135號判例及88年度台上字第1406號判
    決足資參照。是被告與證人甲○○、己○○、乙○○、丁○○及2 名真實姓名年籍資料不詳之人間就上開犯行，有犯意
    聯絡及行為分擔，為共同正犯。
４、復被告所犯妨害自由罪與恐嚇取財罪，犯意各別，行為互殊
    ，應予分論併罰。
５、另查被害人戊○○為被告之父親，被告對直系血親尊親屬犯
    刑法第302 條第1 項之罪，爰依刑法第303 條之規定，加重
    其刑至二分之一。
６、至公訴人另認被告涉犯詐欺取財罪嫌，且被告以一行為同時
    觸犯詐欺取財及恐嚇取財罪，為想像競合犯，應依刑法第55
    條之規定，從一重之恐嚇取財罪論處云云。然按刑法第346
    第1 項之恐嚇取財罪，與同法第339 條第1 項詐欺取財罪之
    區別，在於前者係施用使人心生畏怖之恐嚇手段，致被害人
    心生畏懼，明知不應交付財物而交付，後者則係施用詐術手
    段，使人陷於錯誤，誤信為應交付財物而交付，惟上開之恐
    嚇手段，常以虛假之事實為內容，故有時亦不免含有詐欺之
    性質，倘含有詐欺性之恐嚇取財行為，足使人心生畏懼時，
    自應僅論以高度之恐嚇取財罪，殊無再適用詐欺取財罪之餘
    地（最高法院84年度臺上字第1993號判決意旨參照）。是以
    ，被告與共犯甲○○共同謀議策劃以催討債務不成而藉故向
    被害人縮取紅包為由強押並恐嚇被害人之方式，使之心生畏
    懼而依言給付款項，核渠等此部分所為應構成恐嚇取財罪，
    檢察官此部分尚有誤會，惟檢察官認詐欺取財罪嫌與前開論
    罪科刑之恐嚇取財罪有想像競合犯之裁判上一罪關係，本院
    自不另為無罪之諭知，附此敘明。
(二)、科刑部分：爰審酌被告正值壯年，卻不思循正途賺取所需，
    竟無視父母養育之恩，大逆不道，勾串外人共同訛詐父親戊○○，甚使父親戊○○遭受前開暴力及恐嚇，致父親戊○○
    除受有前開巨額現金之損失外，身心亦俱創非輕，其犯罪之
    動機、目的、手段實屬惡劣，且對被害人戊○○所生之危害
    及損害甚深，犯罪所得款項甚鉅，及敗壞社會善良風俗，有
    違倫常，以及犯後飾詞否認犯行，毫無悔意，態度非佳，兼
    衡其素行尚可，此有臺灣高等法院被告前案紀錄表附卷可證
    ，及其生活狀況、智識程度，以及檢察官具體求處應執行有
    期徒刑4 年6 月尚嫌過重等一切情狀，分別量處如主文所示
    之刑，並定應執行之刑，以資懲儆。
(三)、沒收部分：未扣案之不具殺傷力玩具手槍2 枝，係共犯己○○所有，並供渠等為本件剝奪行動自由及恐嚇取財犯行之用
    ，雖未扣案，但無證據證明已滅失，爰依刑法第38條第1 項
    第2 款之規定，併予宣告沒收。至未扣案之由被害人戊○○
    所簽發之面額150 萬元本票1 紙，雖係共犯己○○因犯罪所
    得之物，惟被害人戊○○係供作擔保，仍得依法請求返還，
    其所有權並不屬於共犯己○○等人，自不得宣告沒收，附此
    敘明。
據上論斷，應依刑事訴訟法第299 條第1 項前段，刑法第28條、
第302 條第1 項、第303 條、第346 條第1 項、第51條第5 款、
第38條第1 項第2 款，刑法施行法第1 條之1 第1 項、第2 項前
段，判決如主文。
本案經檢察官黃致中到庭執行職務。
中    華    民    國    99    年    4     月    16    日
                  刑事第十四庭審判長法  官  林淑婷
                                    法  官  陳昭筠
                                    法  官  饒金鳳
以上正本證明與原本無異。
如不服本判決，應於判決送達後10日內，向本院提出上訴書狀，
且上訴書狀應敘述具體理由，而上訴書狀未敘述上訴理由者，應
於上訴期間（即自收受判決書之翌日起算10日）屆滿後20日內補
提理由書。
                                    書記官  王春森
中    華    民    國    99    年    4     月    16    日
附錄本案論罪科刑之法律條文：
中華民國刑法第302 條：
私行拘禁或以其他非法方法，剝奪人之行動自由者，處5 年以下
有期徒刑、拘役或3 百元以下罰金。
因而致人於死者，處無期徒刑或7 年以上有期徒刑，致重傷者，
處3 年以上10年以下有期徒刑。
第1 項之未遂犯罰之。
中華民國刑法第339 條：
意圖為自己或第三人不法之所有，以詐術使人將本人或第三人之
物交付者，處5 年以下有期徒刑、拘役或科或併科1 千元以下罰
金。
以前項方法得財產上不法之利益或使第三人得之者，亦同。
前二項之未遂犯罰之。
中華民國刑法第346 條：
意圖為自己或第三人不法之所有，以恐嚇使人將本人或第三人之
物交付者，處6 月以上5 年以下有期徒刑，得併科1 千元以下罰
金。
以前項方法得財產上不法之利益，或使第三人得之者，亦同。
前二項之未遂犯罰之。

司法院資訊處製作；財團法人民間司法改革基金會備份。
